臺灣臺中地方法院刑事判決            100年度交訴字第354號
公  訴  人  臺灣臺中地方法院檢察署檢察官
被      告  鐘健嘉
上列被告因業務過失致死案件，經檢察官提起公訴（100 年度
偵字第18542 號），經被告於本院準備程序中就被訴事實為有罪
之陳述，本院合議庭裁定由受命法官獨任進行簡式審判程序，判
決如下：
    主    文
鐘健嘉從事業務之人，因業務上之過失致人於死，處有期徒刑柒
月。
    犯罪事實
一、鐘健嘉為「統一速達股份有限公司」之受僱司機，平日負責
    駕駛小貨車載運貨物，係以駕駛車輛為主要業務之人。其於
    民國100 年7 月17日上午駕駛車牌號碼508-YW號營業用小貨
    車，運送貨物至位在臺中市○○區○○路608 號「急食鮮公
    司」（下稱：「急食鮮公司」）後，於同日上午11時30分許
    ，欲駕駛前揭車輛自「急食鮮公司」門口欲左轉內新橋方向
    行駛時，本應注意車輛行駛時，駕駛人應遵守道路交通標線
    行駛，應注意車前狀況，隨時採取必要之安全措施，又汽車
    在劃有雙黃實線之路段中，不應跨越，而依當時情形天氣晴
    ，日間自然光線，路面柏油、乾燥、無缺陷，亦無障礙物，
    並無不能注意之情事，竟疏未注意車前狀況，並跨越雙黃實
    線，適有游景順騎乘車牌號碼522-GRL 號普通重型機車沿甲
    堤路自內新橋方向往太平橋方向行駛，行經「急食鮮公司」
    大門口時，閃煞不及發生對撞，致鐘健嘉駕駛之前開小貨車
    前車頭撞擊游景順駕駛之上開重型機車右側車身，游景順因
    而受有頭部損傷、四肢多處挫擦傷等傷害，經送醫後，仍於
    100 年7 月17日下午1 時7 分許，因頭部外傷致顱腦挫傷而
    不治死亡。鐘健嘉於警方前往現場處理車禍時，當場承認為
    肇事人，並接受裁判。
二、案經游景順之母林阿枝委由陳淑卿律師訴由臺灣臺中地方法
    院檢察署檢察官偵查後起訴。
    理    由
壹、程序方面：
一、按除被告所犯為死刑、無期徒刑、最輕本刑為3 年以上有期
    徒刑之罪或高等法院管轄第一審案件者外，於第一次審判期
    日前之準備程序進行中，被告先就被訴事實為有罪之陳述時
    ，審判長得告知被告簡式審判程序之旨，並聽取當事人、代
    理人、辯護人及輔佐人之意見後，裁定進行簡式審判程序，
    刑事訴訟法第273 條之1 第1 項定有明文。查被告鐘健嘉被
    訴業務過失致死案件，經被告於準備程序時就被訴之事實為
    有罪之陳述，且經本院告知被告簡式審判程序之旨，聽取被
    告、檢察官之意見後，爰依上揭規定裁定改依簡式審判程序
    審判之，先予敘明。
二、又簡式審判程序之證據調查，不受刑事訴訟法第159 條第1
    項規定之限制，參諸刑事訴訟法第273 條之2 規定甚明。因
    此有關傳聞證據之證據能力限制規定無庸予以適用，且本案
    各項證據均無非法取得之情形，故本案以下所引證據，自均
    得作為認定事實之證據。
貳、實體方面：
一、認定犯罪事實所憑之證據及理由：
（一）上開犯罪事實，業據被告鐘健嘉於檢察官偵查、本院準備
      程序及審理時均坦承不諱（見相卷，第34頁正面、第40頁
      正面至第41頁正面），核與證人即被害人游景順之母林阿
      枝於警詢時指證被害人游景順因發生本案車禍致死等情相
      互合致（見相卷，第5 頁正面至第6 頁正面），並有道路
      交通事故現場圖1 份、本案交通事故現場照片18張、道路
      交通事故調查報告表（一）（二）各1 份、臺中市○○區
      ○○路608 號監視錄影器翻攝照片6 張附卷可稽（見相卷
      ，第9 頁正面至第20頁正面、第30頁正面至第32頁正面）
      。而被害人游景順確因本案車禍所生頭部外傷致顱腦挫傷
      送醫不治死亡，此有仁愛醫療財團法人大里仁愛醫院診斷
      證明書（乙種）1 份在卷（見相卷，第21頁正面），亦經
      檢察官督同法醫師相驗屬實，製有相驗筆錄、相驗屍體證
      明書、檢驗報告書各1 份、相驗屍體照片5 張在卷可憑（
      見相卷，第33頁正面、第36頁正面、第44頁正面至第48-4
      頁正面），足徵被告前揭自白應屬實情。另被告雖於10 0
      年7 月17日警詢時供承：案發時，伊是自甲堤路608 號內
      駛出右轉彎進入甲堤路往太平橋方向行駛等語（見相卷，
      第3 頁背面），惟於檢察官偵查及本院準備程序時自承：
      伊是自甲堤路608 號駛出後左轉往內新橋方向行駛等語（
      見相卷，第34、40頁正面；見本院卷，第18頁背面），又
      依卷附之臺中市○○區○○路608 號監視錄影器翻攝照片
      顯示（見相卷，第30頁正面至第32頁正面），被告確實駕
      駛前揭車輛左轉彎跨越雙黃線，是因以被告偵查及本院準
      備程序所陳述之行進方向為正確。
（二）按汽車行駛時，駕駛人應注意車前狀況，並隨時採取必要
      之安全措施；又雙黃實線設於路段中，用以分隔對向車道
      ，並雙向禁止超車、跨越或迴轉，參諸道路交通安全規則
      第94條第3 項、道路交通標誌標線號誌設置規則第149 條
      第1 項第8 款規定甚明。被告平日以駕駛營業用小貨車運
      送貨物為業，更當依循前揭交通安全規定，在行經上開雙
      黃實線路段不應跨越，並應隨時注意車前狀況及採取適當
      措施，且依當時天候、路況、視距等客觀情形，又無不能
      注意之特別情事，竟疏於注意而貿然左轉，致與在其左側
      直行、由被害人游景順所騎乘之普通重型機車發生碰撞，
      被告駕車行為顯有過失。又被告前揭過失行為直接造成被
      害人游景順死亡之結果，二者間具有相當因果關係至明。
      綜上所陳，本案事證已臻明確，被告犯行洵堪認定。
（三）核被告鐘健嘉係以駕駛營業用小貨車運送貨物為其主要業
      務之人，因業務上之駕車過失行為致人於死，所為係犯刑
      法第276 條第2 項之業務過失致人於死罪。又被告於肇事
      後、具有偵查犯罪權限之公務員發覺上開犯行前，在到場
      處理警員李讚昭詢問時當場承認其為肇事人，再於其後本
      案偵查、審理程序中到庭接受裁判，有警員李讚昭製作之
      臺中市○○○○○道路交通事故肇事人自首情形紀錄表及
      被告警詢筆錄在卷足參（見警卷，第3 頁正面至第4 頁背
      面、第23頁正面），被告既已合於法定自首之要件，爰依
      刑法第62條前段之規定減輕其刑。爰審酌被告於警詢及偵
      審期間均能坦承犯行，對於所犯亦已深表悔悟；惟本案車
      禍肇事直接剝奪被害人游景順之生命權，對於被害人家庭
      乃至於國家社會之損失實已無從回復，所生危害至為重大
      ，又被告雖至本案言詞辯論終結時尚未與被害人家屬達成
      和解惟被害人家屬得藉民事訴訟途徑以救濟、參以被告於
      本案車禍之過失情節非輕、具有大學畢業學歷之智識程度
      等一切情狀，量處如主文所示之刑，以示懲儆。
據上論斷，應依刑事訴訟法第273 條之1 第1 項、第299 條第1
項前段，刑法第276 條第2 項、第62條前段，刑法施行法第1 條
之1第1項、第2項前段，判決如主文。
中    華    民    國   100    年    12    月    7     日
                  刑事第三庭    法  官  陳玟珍
以上正本證明與原本無異。
如不服本判決應於收受送達後10日內向本院提出上訴書狀，並應
敘述具體理由；其未敘述上訴理由者，應於上訴期間屆滿後20日
內向本院補提理由書（均須按他造當事人之人數附繕本）「切勿
逕送上級法院」。
                                書記官  詹東益
中    華    民    國   100    年    12    月    7     日
附錄論罪科刑法條：
刑法第276條（過失致死罪）
    因過失致人於死者，處二年以下有期徒刑、拘役或二千元以下罰
金。
    從事業務之人，因業務上之過失犯前項之罪者，處五年以下
有期徒刑或拘役，得併科三千元以下罰金。